---
title: "Project2020:Portofolio Okinawa Kumejima"
subtitle: "TEST1"
date: "Last compiled on `r format(Sys.time())`"
author: "Kohsuke Nakamura, gaku Ihsimura (Iwate University)"
abstract: "TEST"

##  Must put a space between setting: ××
output: 
 rmdformats::html_clean:
     highlight: "kate"
     code_folding: "hide"
     number_sections: true
     toc_depth: 2
     font_adjustment: -1
     fig_width: 10
     fig_height: 6
    
# html_clean default
#html_clean(
#  fig_width = 6,
#  fig_height = 6,
#  fig_caption = TRUE,
#  highlight = "kate",
#  lightbox = TRUE,
#  thumbnails = TRUE,
#  gallery = FALSE,
#  toc = TRUE,
#  toc_depth = 2,
#  use_bookdown = FALSE,
#  pandoc_args = NULL,
#  md_extensions = NULL,
#  mathjax = "rmdformats",
#  ...)


---
<!-- gaku's style CSS fromat!　gakuStyle_Ver1.0  with  rmdformats::html_clean:
https://en.wikipedia.org/wiki/Blue-gray#Variations_of_blue-gray  
https://github.com/juba/rmdformats/blob/master/man/html_clean.Rd
-->　

<style>
#main .nav-pills > li.active > a,
#main .nav-pills > li.active > a:hover,
#main .nav-pills > li.active > a:focus {
    background-color: #8C92AC;        }
#main .nav-pills > li > a:hover {
    background-color: #8C92AC;   }
h1, h2, h3, h4, h5, h6, legend {
    color: #8C92AC;             }
#nav-top span.glyphicon {
    color: #8C92AC;       }
#table-of-contents header {
    color: #5D8AA8;         }
#table-of-contents h2 {
    background-color: #22983B; }
#main a {
    background-image: linear-gradient(180deg,#d64a70,#d64a70);
    color: #c7254e;}
a:hover {
    color: #3d1308;
}
a:visited {
    color: #3d1308;
}

#content {
    max-width: 80%; 
}

#table-of-contents {
color:orange;
background: grey !important; 
}

/* Whole document: */
body{ 
    font-size: 12pt; 
} 
/* Headers */
h1{ 
    font-size: 18pt; 
} 

h2{ 
    font-size: 14pt; 
} 




</style>

```{r knitr_init, echo=FALSE, cache=FALSE}
library(knitr)
library(rmdformats)

## Global options
options(max.print='100')
opts_chunk$set(echo=FALSE,
                 cache=TRUE,
               prompt=FALSE,
               tidy=TRUE,
               comment=NA,
               message=FALSE,
               warning=FALSE)
opts_knit$set(width=75)
```


```{r setup, include=FALSE}
knitr::opts_chunk$set(echo = TRUE)
```

# Section 1: Project Memo & Log

[21 Sep 2020:gaku]　ポートフォリオ効果を入れ込む: Section 


# Section 2: Code Memo & Log

## (a) Reference:General
- [Rmarkdown format guide](https://bookdown.org/yihui/rmarkdown/)

- [The tidyverse style guide by Hadly Wickam](https://style.tidyverse.org/)

- [Aesthetic sepecifications](https://ggplot2.tidyverse.org/articles/ggplot2-specs.html)

## (b) Reference:Section Specific 
<!-- Example 1 　- [Section ...  ]　××××××　 -->　
<!-- Example 2 　- [Section ×　Portfolio Simulation  ]　××××××　 -->　


## (c) Remarks/注意事項
<!-- Example 1 　** ** bold and Section number + reasons 　 -->　
+ **Do NOT run these sections as default: defaultでは走らせないセクション:**
 
## (d) Code log　/コードメモ
<!-- Example 1 　- [13 May 2020:gaku]石川レポートの初期版提出後にコード整理のために学志がVer.8.0を作成　 -->　
<!--　section   # 上位１０魚魚種とその他に分ける   set as no run ⇐　for simulation    -->

# Section 3:パッケージ読み込み
```{r echo=TRUE}
#解析処理に関するセットアップ、パッケージの読み込みなど
rm(list = ls(all.names = TRUE))

# General 
library(tidyverse)
library(ggthemes)
#library(googlesheets4)

# General but exciplicit purposes
library(ggplot2)
library(dplyr)
library(lubridate)
library(readr)

library(DT)
library(data.table)

# Specific library
library(ggsci)
library(gridExtra)
library(grid)
library(gtable)
library(viridis)

#library(ecofolio)
library(MuMIn)

# load fucntions
source("Kumejima_Function.R")
source("gakuGeneral_functions.R")
source("Portfolio_Effect_gaku.R")
```




# section 4:データ読み込み
```{r}
Kumejima_ALL <- readRDS("./Working_Data/Kumejima/Kumejima_All_Data_6Oct20.rds") %>% 
    filter(!Fishery_Type == "aquaculture") %>% 
    filter(!Year == 2020) %>% 
  filter(!Fish_Name_JP == "シビ") %>% 
  filter(!Fish_Name_JP == "キハダマグロ")

Kumejima_ALL <- as_tibble(Kumejima_ALL)

glimpse(Kumejima_ALL)

options(scipen = 100)
```


## 年間漁獲量・漁獲高
```{r}
Year_Catch_Value <- fun_Annual_Catch_Value(Kumejima_ALL,Catch_kg,Value_JPY)

g1 <- ggplot(Year_Catch_Value) +
  aes(x = Year,y = Catch,fill = Fishery_Type) +
  geom_bar(stat = "identity") +
  theme(text = element_text(family = "HiraKakuProN-W3", size = 15),
        panel.background=element_rect(fill="snow2"),
        axis.title.x= element_text(size = 15,hjust=1,vjust =0, face = "bold"),
        axis.title.y= element_text(size = 15,face = "bold"),
        axis.text.x = element_text(angle = 45, hjust = 1)) +
  scale_x_continuous(breaks = seq(1989,2019,2)) +
  scale_y_continuous(breaks = seq(0,650,100)) +
  labs(x = "年",y = "漁獲量（トン）") +
  scale_fill_hue(name = "漁業種",label = c(
    bottom_longline = "底延縄",
    bottom_pole_and_line = "まち類・底魚一本釣（知事許可）",
    diving = "潜り（採貝・採藻を除く）",
    drive_in_net = "追込網（知事許可）",
    fishery_skipjack_tuna = "カツオ・マグロ漁業",
    gillnet = "刺網",
    lift_net = "敷網（追込網を含む）",
    pole_and_line = "釣り（カツオ・マグロ以外）",
    setnet = "定置網（知事許可）",
    squid_fishing = "セーイカ釣",
    squid_jigging = "いか釣",
    trap = "かご網",
    tuna_longline_governor = "まぐろはえ縄（知事許可）",
    tuna_longline_minister = "まぐろはえ縄（大臣許可）",
    zother_fishery = "漁業（その他）"))

g1

g2 <- ggplot(Year_Catch_Value) +
  aes(x = Year,y = Value,fill = Fishery_Type) +
  geom_bar(stat = "identity") +
  theme(text = element_text(family = "HiraKakuProN-W3", size = 15),
        panel.background=element_rect(fill="snow2"),
        axis.title.x= element_text(size = 15,hjust=1,vjust =0, face = "bold"),
        axis.title.y= element_text(size = 15,face = "bold"),
        axis.text.x = element_text(angle = 45, hjust = 1)) +
  scale_x_continuous(breaks = seq(1989,2019,2)) +
  scale_y_continuous(breaks = seq(0,2000,500)) +
  labs(x = "年",y = "漁獲高（百万円）") +
   scale_fill_hue(name = "漁業種",label = c(
    bottom_longline = "底延縄",
    bottom_pole_and_line = "まち類・底魚一本釣（知事許可）",
    diving = "潜り（採貝・採藻を除く）",
    drive_in_net = "追込網（知事許可）",
    fishery_skipjack_tuna = "カツオ・マグロ漁業",
    gillnet = "刺網",
    lift_net = "敷網（追込網を含む）",
    pole_and_line = "釣り（カツオ・マグロ以外）",
    setnet = "定置網（知事許可）",
    squid_fishing = "セーイカ釣",
    squid_jigging = "いか釣",
    trap = "かご網",
    tuna_longline_governor = "まぐろはえ縄（知事許可）",
    tuna_longline_minister = "まぐろはえ縄（大臣許可）",
    zother_fishery = "漁業（その他）"))

g2

```


漁獲量・漁獲高ともに1989年から2013年頃にかけて右肩上がりで増加し、その後は漁獲量は明確に減少しており、漁獲高は緩やかな減少傾向がみられる。魚悪規模が大きいのはかつお・マグロ漁業で漁獲量・漁獲高ともに大きい。その次は潜りが大きい。




## 月間漁獲量・漁獲高
```{r}
Month_Catch_Value <- fun_Monthly_Catch_Value(Kumejima_ALL,Catch_kg,Value_JPY)


g3 <- ggplot(Month_Catch_Value) +
  aes(x = Month,y = Catch,fill = Fishery_Type) +
  geom_bar(stat = "identity") +
  theme(text = element_text(family = "HiraKakuProN-W3", size = 15),
        panel.background=element_rect(fill="snow2"),
        axis.title.x= element_text(size = 15,hjust=1,vjust =0, face = "bold"),
        axis.title.y= element_text(size = 15,face = "bold")) +
  scale_x_continuous(breaks = seq(1,12,1)) +
  scale_y_continuous(breaks = seq(0,800,100)) +
  labs(x = "月",y = "漁獲量（トン）") +
    scale_fill_hue(name = "漁業種",label = c(
    bottom_longline = "底延縄",
    bottom_pole_and_line = "まち類・底魚一本釣（知事許可）",
    diving = "潜り（採貝・採藻を除く）",
    drive_in_net = "追込網（知事許可）",
    fishery_skipjack_tuna = "カツオ・マグロ漁業",
    gillnet = "刺網",
    lift_net = "敷網（追込網を含む）",
    pole_and_line = "釣り（カツオ・マグロ以外）",
    setnet = "定置網（知事許可）",
    squid_fishing = "セーイカ釣",
    squid_jigging = "いか釣",
    trap = "かご網",
    tuna_longline_governor = "まぐろはえ縄（知事許可）",
    tuna_longline_minister = "まぐろはえ縄（大臣許可）",
    zother_fishery = "漁業（その他）"))

g3

g4 <- ggplot(Month_Catch_Value) +
  aes(x = Month,y = Value,fill = Fishery_Type) +
  geom_bar(stat = "identity") +
  theme(text = element_text(family = "HiraKakuProN-W3", size = 15),
        panel.background=element_rect(fill="snow2"),
        axis.title.x= element_text(size = 15,hjust=1,vjust =0, face = "bold"),
        axis.title.y= element_text(size = 15,face = "bold")) +
  scale_x_continuous(breaks = seq(1,12,1)) +
  scale_y_continuous(breaks = seq(0,3000,500)) +
  labs(x = "月",y = "漁獲高（百万円）") +
    scale_fill_hue(name = "漁業種",label = c(
    bottom_longline = "底延縄",
    bottom_pole_and_line = "まち類・底魚一本釣（知事許可）",
    diving = "潜り（採貝・採藻を除く）",
    drive_in_net = "追込網（知事許可）",
    fishery_skipjack_tuna = "カツオ・マグロ漁業",
    gillnet = "刺網",
    lift_net = "敷網（追込網を含む）",
    pole_and_line = "釣り（カツオ・マグロ以外）",
    setnet = "定置網（知事許可）",
    squid_fishing = "セーイカ釣",
    squid_jigging = "いか釣",
    trap = "かご網",
    tuna_longline_governor = "まぐろはえ縄（知事許可）",
    tuna_longline_minister = "まぐろはえ縄（大臣許可）",
    zother_fishery = "漁業（その他）"))


g4

```

月ごとの漁獲量・漁獲高では8月から12月頃にかけてピークが来ている。  
漁獲規模ではかつお・マグロ漁業が最も大きい。  



## 各漁業種における年間漁獲割合
```{r fig_width = 10, fig_height = 6}
Fishery_Rate <- fun_Fishery_Rate(Kumejima_ALL,Catch_kg,Value_JPY)


g5 <- ggplot(Fishery_Rate) +
  aes(x = Year,y = Percentage_Catch,fill = Fishery_Type) +
  geom_bar(stat = "identity") +
  theme(text = element_text(family = "HiraKakuProN-W3", size = 15),
        panel.background=element_rect(fill="snow2"),
        axis.title.x= element_text(size = 15,hjust=1,vjust =0, face = "bold"),
        axis.title.y= element_text(size = 15,face = "bold"),
        axis.text.x = element_text(angle = 45, hjust = 1),
        legend.text = element_text(size = 15,face = "bold")) +
  scale_x_continuous(breaks = seq(1989,2019,2)) +
  scale_y_continuous(breaks = seq(0,100,10)) +
   scale_fill_hue(name = "漁業種",label = c(
    bottom_longline = "底延縄",
    bottom_pole_and_line = "まち類・底魚一本釣（知事許可）",
    diving = "潜り（採貝・採藻を除く）",
    drive_in_net = "追込網（知事許可）",
    fishery_skipjack_tuna = "カツオ・マグロ漁業",
    gillnet = "刺網",
    lift_net = "敷網（追込網を含む）",
    pole_and_line = "釣り（カツオ・マグロ以外）",
    setnet = "定置網（知事許可）",
    squid_fishing = "セーイカ釣",
    squid_jigging = "いか釣",
    trap = "かご網",
    tuna_longline_governor = "まぐろはえ縄（知事許可）",
    tuna_longline_minister = "まぐろはえ縄（大臣許可）",
    zother_fishery = "漁業（その他）")) +
  labs(x = "年",y = "漁獲量割合（％）",colour = "漁業種")

g5

g6 <- ggplot(Fishery_Rate) +
  aes(x = Year,y = Percentage_Value,fill = Fishery_Type) +
  geom_bar(stat = "identity") +
  theme(text = element_text(family = "HiraKakuProN-W3", size = 15),
        panel.background=element_rect(fill="snow2"),
        axis.title.x= element_text(size = 15,hjust=1,vjust =0, face = "bold"),
        axis.title.y= element_text(size = 15,face = "bold"),
        axis.text.x = element_text(angle = 45, hjust = 1),
        legend.text = element_text(size = 15,face = "bold")) +
  scale_x_continuous(breaks = seq(1989,2019,2)) +
  scale_y_continuous(breaks = seq(0,100,10)) +
  scale_fill_hue(name = "漁業種",label = c(
    bottom_longline = "底延縄",
    bottom_pole_and_line = "まち類・底魚一本釣（知事許可）",
    diving = "潜り（採貝・採藻を除く）",
    drive_in_net = "追込網（知事許可）",
    fishery_skipjack_tuna = "カツオ・マグロ漁業",
    gillnet = "刺網",
    lift_net = "敷網（追込網を含む）",
    pole_and_line = "釣り（カツオ・マグロ以外）",
    setnet = "定置網（知事許可）",
    squid_fishing = "セーイカ釣",
    squid_jigging = "いか釣",
    trap = "かご網",
    tuna_longline_governor = "まぐろはえ縄（知事許可）",
    tuna_longline_minister = "まぐろはえ縄（大臣許可）",
    zother_fishery = "漁業（その他）")) +
    labs(x = "年",y = "漁獲高割合（％）",colour = "漁業種")

g6

```


1989年から2019年にかけてかつお・マグロ漁業の割合が漁獲量・漁獲高ともに大きい。  
次に大きいのは潜りである。潜りは1989年から2013年にかけて減少傾向にあったが、その後は少しだけ増加傾向にある。  



## 上位15魚種における漁獲量・漁獲高割合
```{r eval = FALSE}
Kumejima_15_Fish <- Kumejima_ALL %>% 
  group_by(Fish_Name_JP) %>% 
  summarise(Catch = sum(Catch_kg)/1000,
            Value = sum(Value_JPY)/1000000) %>% 
  mutate(Catch_Rate = (Catch/sum(Catch))*100,
         Value_Rate = (Value/sum(Value))*100) %>% 
  arrange(desc(Value))
```

```{r}
Catch_Rate <- Kumejima_ALL %>% 
  mutate(Fish_Name_JP = ifelse(Fish_Name_JP %in% c(
   "ガラサー","ビンナガマグロ","サワラ類","シイラ",
   "クロカジキ","ブダイ科","ソデイカ","トビイカ","メバチマグロ",
   "ワモンダコ","コブシメ","イソフエフキ","カツオ",
   "ハタ類","ヒラアジ類"),Fish_Name_JP,"他の魚種")) 

Catch_Rate <- fun_Fish_Rate(Catch_Rate,Catch_kg,Value_JPY)

Value_Rate <- Kumejima_ALL %>% 
  mutate(Fish_Name_JP = ifelse(Fish_Name_JP %in% c(
   "ヤコウガイ","クロカジキ","ビンナガマグロ","キハダマグロ",
   "ブダイ科","シイラ","ソデイカ","イセエビ","ワモンダコ",
   "トビイカ","メバチマグロ","コブシメ","ハタ類",
   "イソフエフキ","ハマダイ"),Fish_Name_JP,"他の魚種")) 

Value_Rate <-fun_Fish_Rate(Value_Rate,Catch_kg,Value_JPY)


g7 <- ggplot(Catch_Rate) +
  aes(x = Year,y = Percentage_Catch,fill = Fish_Name_JP) +
  geom_bar(stat = "identity") +
  theme(text = element_text(family = "HiraKakuProN-W3", size = 15),
        panel.background=element_rect(fill="snow2"),
        axis.title.x= element_text(size = 15,hjust=1,vjust =0, face = "bold"),
        axis.title.y= element_text(size = 15,face = "bold"),
        axis.text.x = element_text(angle = 45, hjust = 1),
        legend.text = element_text(size = 15,face = "bold")) +
  scale_x_continuous(breaks = seq(1989,2019,2)) +
  scale_y_continuous(breaks = seq(0,100,10)) +
  labs(x = "年",y = "漁獲量割合（％）",fill = "魚種")

g7
  

g8 <- ggplot(Catch_Rate) +
  aes(x = Year,y = Percentage_Value,fill = Fish_Name_JP) +
  geom_bar(stat = "identity") +
  theme(text = element_text(family = "HiraKakuProN-W3", size = 15),
        panel.background=element_rect(fill="snow2"),
        axis.title.x= element_text(size = 15,hjust=1,vjust =0, face = "bold"),
        axis.title.y= element_text(size = 15,face = "bold"),
        axis.text.x = element_text(angle = 45, hjust = 1),
        legend.text = element_text(size = 15,face = "bold")) +
  scale_x_continuous(breaks = seq(1989,2019,2)) +
  scale_y_continuous(breaks = seq(0,100,10)) +
  labs(x = "年",y = "漁獲高割合（％）",fill = "魚種")

g8
```

年間漁獲割合ではキハダマグロの推移が目立つ。1989年から1996年までは１０％以下であったのに対し、1997年から急激な増加傾向にある。  
また、久米島のデータでは他の魚種に含まれている小規模な漁獲の魚種が多く含まれており、おそらく少量だが単価の高い魚種が含まれていることが窺える。  



## HHI
```{r}
HHI_Kumejima <- fun_HHI_Sim(Kumejima_ALL,Catch_kg,Value_JPY)

EffectA = 1.5

g9 <- ggplot(HHI_Kumejima) +
  aes(x = HHI_Catch_Total,y = HHI_Value_Total,colour = Year) +
  theme_economist()+
  geom_point(aes(size = Catch),alpha=.5) +
  scale_colour_gradient2(name="Year",low = "red", mid = "yellow", high = "blue", 
                          midpoint = 2005,
                        breaks = seq(1989, 2019, by = 5), labels = seq(1989, 2019, by = 5),
                        guide = guide_colourbar(nbin = 7,barwidth = 20, barheight = 2,  
                                                title.hjust = NULL, title.vjust = .6)) +
  geom_abline(intercept = 0,slope = 1,linetype = "dotted") +
  labs(x = "漁獲量のHHI",y = "漁獲高のHHI",size="漁獲量（トン）") +　
  scale_x_continuous(limits = c(0,5500),breaks = seq(0,5500,1000)) +　　　　　　　　　　　
  scale_y_continuous(limits = c(0,5500),breaks = seq(0,5500,1000)) +
   theme(text = element_text(family = "HiraKakuProN-W3"),
        axis.title.x = element_text(size=15,vjust = 0,hjust = 1),
        axis.title.y = element_text(size=15,vjust = 1,hjust = 1),
        axis.text= element_text(size=15),
       plot.title = element_text(size=15),
       legend.title = element_text(size= 15),
       legend.text = element_text(size=10),
       panel.background=element_rect())+
      scale_radius(range=c(20/EffectA,60/EffectA))

g9
```


## Simpson
```{r}
Simpson_Kumejima <- fun_Simpson_Sim(Kumejima_ALL,Catch_kg,Value_JPY)

EffectA = 1.5

g10 <- ggplot(Simpson_Kumejima) +
  aes(x = Simpson_Catch_Total,y = Simpson_Value_Total,colour = Year) +
  theme_economist()+
  geom_point(aes(size = Catch),alpha=.5) +
 scale_colour_gradient2(name="Year",low = "red", mid = "yellow", high = "blue", 
                          midpoint = 2005,
                        breaks = seq(1989, 2019, by = 5), labels = seq(1989, 2019, by = 5),
                        guide = guide_colourbar(nbin = 7,barwidth = 20, barheight = 2,  
                                                title.hjust = NULL, title.vjust = .6)) +
  geom_abline(intercept = 0,slope = 1,linetype = "dotted") +
  labs(x = "漁獲量のλ",y = "漁獲高のλ",size="漁獲量（トン）") +　
   scale_x_continuous(limits = c(0,26),breaks = seq(0,25,5)) +　　　　　　　　　　　
  scale_y_continuous(limits = c(0,26),breaks = seq(0,25,5)) +
    theme(text = element_text(family = "HiraKakuProN-W3"),
        axis.title.x = element_text(size=15,vjust = 0,hjust = 1),
        axis.title.y = element_text(size=15,vjust = 1,hjust = 1),
        axis.text= element_text(size=25),
       plot.title = element_text(size=25),
       legend.title = element_text(size= 13),
       legend.text = element_text(size=13),
       panel.background=element_rect())+
      scale_radius(range=c(20/EffectA,60/EffectA))

g10
```



## Shannon
```{r}
Shannon_Kumejima <- fun_Shannon_Sim(Kumejima_ALL,Catch_kg,Value_JPY)

EffectA = 1.5

g11 <- ggplot(Shannon_Kumejima) +
  aes(x = Shannon_Catch_Total,y = Shannon_Value_Total,colour = Year) +
  theme_economist()+
  geom_point(aes(size = Catch),alpha=.5) +
  scale_colour_gradient2(name="Year",low = "red", mid = "yellow", high = "blue", 
                          midpoint = 2005,
                        breaks = seq(1989, 2019, by = 5), labels = seq(1989, 2019, by = 5),
                        guide = guide_colourbar(nbin = 7,barwidth = 20, barheight = 2,  
                                                title.hjust = NULL, title.vjust = .6)) +
  geom_abline(intercept = 0,slope = 1,linetype = "dotted") +
  labs(x = "漁獲量のH'",y = "漁獲高のH'",size="漁獲量（トン）") +　
 scale_x_continuous(limits = c(0,6),breaks = seq(0,5,1)) +　　　　　　　　　　　
  scale_y_continuous(limits = c(0,6),breaks = seq(0,5,1)) +
   theme(text = element_text(family = "HiraKakuProN-W3"),
        axis.title.x = element_text(size=15,vjust = 0,hjust = 1),
        axis.title.y = element_text(size=15,vjust = 1,hjust = 1),
        axis.text= element_text(size=15),
       plot.title = element_text(size=15),
       legend.title = element_text(size= 15),
       legend.text = element_text(size=10),
       panel.background=element_rect())+
      scale_radius(range=c(20/EffectA,60/EffectA))

g11
```



#  Portfolio Effects
## 魚種ごとの時系列データ
```{r}
#ポーチフォリオから取り除く魚種
#Excluded_Fish_Species <- c("サワラ")


#Catch_Data
Temp_Fish_Catch1 <- Kumejima_ALL %>% 
   #filter(!(Fish_Name_JP %in% Excluded_Fish_Species)) %>%
  select(Year,Fish_Name_JP,Catch_kg) %>% 
  group_by(Year,Fish_Name_JP) %>% 
  summarise(Catch = sum(Catch_kg),.groups = "drop") %>% 
  spread(key = "Fish_Name_JP",value = Catch)

Temp_Fish_Catch1[is.na(Temp_Fish_Catch1)] <- 1.0 * 10 ^ (-10)

#Value_Data
Temp_Fish_Value1 <- Kumejima_ALL%>% 
  # filter(!(Fish_Name_JP %in% Excluded_Fish_Species)) %>%
  select(Year,Fish_Name_JP,Value_JPY) %>% 
  group_by(Year,Fish_Name_JP) %>% 
  summarise(Value = sum(Value_JPY),.groups = "drop") %>% 
  as.data.frame(as.numeric(Temp_Fish_Value2$Value)) %>% 
  spread(key = "Fish_Name_JP",value = Value)

Temp_Fish_Value1[is.na(Temp_Fish_Value1)] <- 1.0 * 10 ^ (-10)


```



## Average-CV PE
```{r}
# Catch
Kumejima_AV_CV_PE1 <- as.data.frame(pe_avg_cv_gaku(Temp_Fish_Catch1,ci = TRUE))

#names(Ishikawa_AV_CV_PE1) <- " "

Kumejima_AV_CV_PE1 <- Kumejima_AV_CV_PE1 %>% 
   gather(key = "Type",value = "PE_Catch") %>% 
  mutate(Cluclate = "Average-CV PE")


#Value
Kumejima_AV_CV_PE2 <- as.data.frame(pe_avg_cv_gaku(Temp_Fish_Value1,ci = TRUE))

#names(Ishikawa_AV_CV_PE2) <- " "

Kumejima_AV_CV_PE2 <- Kumejima_AV_CV_PE2 %>% 
   gather(key = "Type",value = "PE_Value") %>% 
  mutate(Cluclating = "Average-CV PE")

Kumejima_AV_CV_PE_All <- cbind(Kumejima_AV_CV_PE1,Kumejima_AV_CV_PE2)
Kumejima_AV_CV_PE_All <- Kumejima_AV_CV_PE_All[c(-3,-4)]
Kumejima_AV_CV_PE_All <- mutate(Kumejima_AV_CV_PE_All,Data_Source = "久米島")
Kumejima_AV_CV_PE_All <- Kumejima_AV_CV_PE_All[c(5,4,1,2,3)]

```




## Mean-variance PE
```{r}
#Catch
Kumejima_MV_PE1_liner <- as.data.frame(pe_mv_gaku(Temp_Fish_Catch1,type = "linear"))
Kumejima_MV_PE1_li_ro <- as.data.frame(pe_mv_gaku(Temp_Fish_Catch1,type = "linear_robust"))
Kumejima_MV_PE1_qua <- as.data.frame(pe_mv_gaku(Temp_Fish_Catch1[,-114],type = "quadratic"))
#Kumejima_MV_PE1_li_qua <- as.data.frame(pe_mv_gaku(Temp_Fish_Catch1[,-114],type = "linear_quad_avg"))
Kumejima_MV_PE1_li_de <- as.data.frame(pe_mv_gaku(Temp_Fish_Catch1[,-114],type = "linear_detrended"))
Kumejima_MV_PE1_lo_de <- as.data.frame(pe_mv_gaku(Temp_Fish_Catch1[,-114],type = "loess_detrended"))

Kumejima_MV_PE1 <- cbind(Kumejima_MV_PE1_liner,Kumejima_MV_PE1_li_ro,Kumejima_MV_PE1_qua,
                        Kumejima_MV_PE1_li_de,Kumejima_MV_PE1_lo_de)

names(Kumejima_MV_PE1) <- c("linear","linear_robust","quadratic","linear_detrended","loess_detrended")

Kumejima_MV_PE1 <- Kumejima_MV_PE1 %>% 
  gather(key = "Type",value = "PE_Catch") %>% 
  mutate(Cluclating = "Mean-variance PE")


#Value
Kumejima_MV_PE2_liner <- as.data.frame(pe_mv_gaku(Temp_Fish_Value1[,-114],type = "linear"))
Kumejima_MV_PE2_li_ro <- as.data.frame(pe_mv_gaku(Temp_Fish_Value1[,-114],type = "linear_robust"))
Kumejima_MV_PE2_qua <- as.data.frame(pe_mv_gaku(Temp_Fish_Value1[,-114],type = "quadratic"))
#Kumejima_MV_PE2_li_qua <- as.data.frame(pe_mv_gaku(Temp_Fish_Value1[,-114],type = "linear_quad_avg"))
Kumejima_MV_PE2_li_de <- as.data.frame(pe_mv_gaku(Temp_Fish_Value1[,-114],type = "linear_detrended"))
Kumejima_MV_PE2_lo_de <- as.data.frame(pe_mv_gaku(Temp_Fish_Value1[,-114],type = "loess_detrended"))

Kumejima_MV_PE2 <- cbind(Kumejima_MV_PE2_liner,Kumejima_MV_PE2_li_ro,Kumejima_MV_PE2_qua,
                        Kumejima_MV_PE2_li_de,Kumejima_MV_PE2_lo_de)

names(Kumejima_MV_PE2) <- c("linear","linear_robust","quadratic","linear_detrended","loess_detrended")

Kumejima_MV_PE2 <- Kumejima_MV_PE2 %>% 
  gather(key = "Type",value = "PE_Value") %>% 
  mutate(Cluclating = "Mean-variance PE")


Kumejima_MV_PE_All <- cbind(Kumejima_MV_PE1,Kumejima_MV_PE2)

Kumejima_MV_PE_All <- Kumejima_MV_PE_All[c(-3,-4)]
Kumejima_MV_PE_All <- Kumejima_MV_PE_All[c(4,1,2,3)]

Kumejima_MV_PE_All <- mutate(Kumejima_MV_PE_All,Data_Source = "久米島")
Kumejima_MV_PE_All <- Kumejima_MV_PE_All[c(5,1,2,3,4)]
```




## ２つのPEを表にするため結合
```{r}
PE_Kumejima <- rbind(Kumejima_AV_CV_PE_All,Kumejima_MV_PE_All)
```



## Average-CV peのプロット
```{r}
#Catch
Kumejima_AV_CV_PE_Vis1 <- as.data.frame(pe_avg_cv_gaku(Temp_Fish_Catch1,ci = TRUE)) %>% 
  mutate(Data_Source = "久米島")

Kumejima_Catch_ci_min <- Kumejima_AV_CV_PE_Vis1[1,2]
Kumejima_Catch_ci_max <- Kumejima_AV_CV_PE_Vis1[2,2]

Kumejima_Catch_ci <- as.data.frame(cbind(Kumejima_Catch_ci_min,Kumejima_Catch_ci_max)) %>% 
  mutate(Data_Source = "久米島")
names(Kumejima_Catch_ci) <- c("ci_min","ci_max","Data_Source")


#Value
Kumejima_AV_CV_PE_Vis2 <- as.data.frame(pe_avg_cv_gaku(Temp_Fish_Value1,ci = TRUE)) %>% 
  mutate(Data_Source = "久米島")

Kumejima_Value_ci_min <- Kumejima_AV_CV_PE_Vis2[1,2]
Kumejima_Value_ci_max <- Kumejima_AV_CV_PE_Vis2[2,2]

Kumejima_Value_ci <- as.data.frame(cbind(Kumejima_Value_ci_min,Kumejima_Value_ci_max)) %>% 
  mutate(Data_Source = "久米島")
names(Kumejima_Value_ci) <- c("ci_min","ci_max","Data_Source")

##############


Shade <- as.data.frame(c(x = 2))


g23 <- ggplot() + theme_economist() +
  geom_point(data = Kumejima_AV_CV_PE_Vis1,aes(x = pe,y = Data_Source,
                                       colour = Data_Source),size = 5) +
  scale_x_continuous(limits = c(0,8),breaks = seq(0,8,2)) +
  geom_errorbar(data = Kumejima_Catch_ci,aes(y = Data_Source,xmin = ci_min,
                                    xmax = ci_max,colour = Data_Source),
                size = 0.8,height = 0.1) +
    geom_vline(xintercept = 2) +
   geom_rect(data = Kumejima_AV_CV_PE_Vis1, aes(xmin = 0, xmax = 2, 
      ymin = -Inf, ymax = Inf), alpha = 0.1,fill = "red") +
  labs(x = "多魚種ポートフォリオ効果(Average-CV PE)",y = "水揚量安定貢献") +
  guides(colour = FALSE) +
   theme(text = element_text(family = "HiraKakuProN-W3"),
        axis.title.x = element_text(size=25,vjust = 0,hjust = 0),
        axis.title.y = element_text(size=25,vjust = 1,hjust = 0.5),
        axis.text= element_text(size=25),
       plot.title = element_text(size=25),
       legend.title = element_text(size= 25),
       legend.text = element_text(size=25),
       panel.background=element_rect())
  
  g23

  
  
g24 <- ggplot() + theme_economist() +
  geom_point(data = Kumejima_AV_CV_PE_Vis2,aes(x = pe,y = Data_Source,
                                       colour = Data_Source),size = 5) +
  scale_x_continuous(limits = c(0,14),breaks = seq(0,14,2)) +
  geom_errorbar(data = Kumejima_Value_ci,aes(y = Data_Source,xmin = ci_min,
                                    xmax = ci_max,colour = Data_Source),
                size = 0.8,height = 0.1) +
    geom_vline(xintercept = 2) +
   geom_rect(data = Kumejima_AV_CV_PE_Vis2, aes(xmin = 0, xmax = 2, 
      ymin = -Inf, ymax = Inf), alpha = 0.1,fill = "red") +
  labs(x = "多魚種ポートフォリオ効果(Average-CV PE)",y = "水揚高安定貢献") +
  guides(colour = FALSE) +
  theme(text = element_text(family = "HiraKakuProN-W3"),
        axis.title.x = element_text(size=25,vjust = 0,hjust = 0),
        axis.title.y = element_text(size=25,vjust = 1,hjust = 0.5),
        axis.text= element_text(size=25),
       plot.title = element_text(size=25),
       legend.title = element_text(size= 25),
       legend.text = element_text(size=25),
       panel.background=element_rect())
  
  g24
  
  
  

```







