---
title: "Project2020:Portofolio Okinawa Kumejima"
subtitle: "TEST1"
date: "Last compiled on `r format(Sys.time())`"
author: "Kohsuke Nakamura, gaku Ihsimura (Iwate University)"
abstract: "TEST"

##  Must put a space between setting: ××
output: 
 rmdformats::html_clean:
     highlight: "kate"
     code_folding: "hide"
     number_sections: true
     toc_depth: 2
     font_adjustment: -1
     fig_width: 10
     fig_height: 6
    
# html_clean default
#html_clean(
#  fig_width = 6,
#  fig_height = 6,
#  fig_caption = TRUE,
#  highlight = "kate",
#  lightbox = TRUE,
#  thumbnails = TRUE,
#  gallery = FALSE,
#  toc = TRUE,
#  toc_depth = 2,
#  use_bookdown = FALSE,
#  pandoc_args = NULL,
#  md_extensions = NULL,
#  mathjax = "rmdformats",
#  ...)


---
<!-- gaku's style CSS fromat!　gakuStyle_Ver1.0  with  rmdformats::html_clean:
https://en.wikipedia.org/wiki/Blue-gray#Variations_of_blue-gray  
https://github.com/juba/rmdformats/blob/master/man/html_clean.Rd
-->　

<style>
#main .nav-pills > li.active > a,
#main .nav-pills > li.active > a:hover,
#main .nav-pills > li.active > a:focus {
    background-color: #8C92AC;        }
#main .nav-pills > li > a:hover {
    background-color: #8C92AC;   }
h1, h2, h3, h4, h5, h6, legend {
    color: #8C92AC;             }
#nav-top span.glyphicon {
    color: #8C92AC;       }
#table-of-contents header {
    color: #5D8AA8;         }
#table-of-contents h2 {
    background-color: #22983B; }
#main a {
    background-image: linear-gradient(180deg,#d64a70,#d64a70);
    color: #c7254e;}
a:hover {
    color: #3d1308;
}
a:visited {
    color: #3d1308;
}

#content {
    max-width: 80%; 
}

#table-of-contents {
color:orange;
background: grey !important; 
}

/* Whole document: */
body{ 
    font-size: 12pt; 
} 
/* Headers */
h1{ 
    font-size: 18pt; 
} 

h2{ 
    font-size: 14pt; 
} 




</style>

```{r knitr_init, echo=FALSE, cache=FALSE}
library(knitr)
library(rmdformats)

## Global options
options(max.print='100')
opts_chunk$set(echo=FALSE,
                 cache=TRUE,
               prompt=FALSE,
               tidy=TRUE,
               comment=NA,
               message=FALSE,
               warning=FALSE)
opts_knit$set(width=75)
```


```{r setup, include=FALSE}
knitr::opts_chunk$set(echo = TRUE)
```

# Section 1: Project Memo & Log

[21 Sep 2020:gaku]　ポートフォリオ効果を入れ込む: Section 


# Section 2: Code Memo & Log

## (a) Reference:General
- [Rmarkdown format guide](https://bookdown.org/yihui/rmarkdown/)

- [The tidyverse style guide by Hadly Wickam](https://style.tidyverse.org/)

- [Aesthetic sepecifications](https://ggplot2.tidyverse.org/articles/ggplot2-specs.html)

## (b) Reference:Section Specific 
<!-- Example 1 　- [Section ...  ]　××××××　 -->　
<!-- Example 2 　- [Section ×　Portfolio Simulation  ]　××××××　 -->　


## (c) Remarks/注意事項
<!-- Example 1 　** ** bold and Section number + reasons 　 -->　
+ **Do NOT run these sections as default: defaultでは走らせないセクション:**
 
## (d) Code log　/コードメモ
<!-- Example 1 　- [13 May 2020:gaku]石川レポートの初期版提出後にコード整理のために学志がVer.8.0を作成　 -->　
<!--　section   # 上位１０魚魚種とその他に分ける   set as no run ⇐　for simulation    -->

# Section 3:パッケージ読み込み
```{r echo=TRUE}
#解析処理に関するセットアップ、パッケージの読み込みなど
rm(list = ls(all.names = TRUE))

# General 
library(tidyverse)
library(ggthemes)
#library(googlesheets4)

# General but exciplicit purposes
library(ggplot2)
library(dplyr)
library(lubridate)
library(readr)

library(DT)
library(data.table)

# Specific library
library(ggsci)
library(gridExtra)
library(grid)
library(gtable)
library(viridis)

#library(ecofolio)
library(MuMIn)

# load fucntions
source("Kumejima_Function.R")
source("gakuGeneral_functions.R")
source("Portfolio_Effect_gaku.R")
```


#全魚種
# section 4:データ読み込み
```{r}
Kumejima_ALL <- readRDS("./Working_Data/Kumejima/Kumejima_All_Data_6Oct20.rds") %>% 
    filter(!Fishery_Type == "aquaculture") %>% 
    filter(!Year == 2020)

Kumejima_ALL <- as_tibble(Kumejima_ALL)

glimpse(Kumejima_ALL)
```



#  Portfolio Effects
## 魚種ごとの時系列データ
```{r}
#ポーチフォリオから取り除く魚種
#Excluded_Fish_Species <- c("サワラ")


#Catch_Data
Temp_Fish_Catch1 <- Kumejima_ALL %>% 
   #filter(!(Fish_Name_JP %in% Excluded_Fish_Species)) %>%
  select(Year,Fish_Name_JP,Catch_kg) %>% 
  group_by(Year,Fish_Name_JP) %>% 
  summarise(Catch = sum(Catch_kg),.groups = "drop") %>% 
  spread(key = "Fish_Name_JP",value = Catch)

Temp_Fish_Catch1[is.na(Temp_Fish_Catch1)] <- 1.0 * 10 ^ (-10)

#Value_Data
Temp_Fish_Value1 <- Kumejima_ALL%>% 
  # filter(!(Fish_Name_JP %in% Excluded_Fish_Species)) %>%
  select(Year,Fish_Name_JP,Value_JPY) %>% 
  group_by(Year,Fish_Name_JP) %>% 
  summarise(Value = sum(Value_JPY),.groups = "drop") %>% 
  as.data.frame(as.numeric(Temp_Fish_Value2$Value)) %>% 
  spread(key = "Fish_Name_JP",value = Value)

Temp_Fish_Value1[is.na(Temp_Fish_Value1)] <- 1.0 * 10 ^ (-10)


```



## Average-CV PE
```{r}
# Catch
Kumejima_AV_CV_PE1 <- as.data.frame(pe_avg_cv_gaku(Temp_Fish_Catch1,ci = TRUE))

#names(Ishikawa_AV_CV_PE1) <- " "

Kumejima_AV_CV_PE1 <- Kumejima_AV_CV_PE1 %>% 
   gather(key = "Type",value = "PE_Catch") %>% 
  mutate(Cluclate = "Average-CV PE")


#Value
Kumejima_AV_CV_PE2 <- as.data.frame(pe_avg_cv_gaku(Temp_Fish_Value1,ci = TRUE))

#names(Ishikawa_AV_CV_PE2) <- " "

Kumejima_AV_CV_PE2 <- Kumejima_AV_CV_PE2 %>% 
   gather(key = "Type",value = "PE_Value") %>% 
  mutate(Cluclating = "Average-CV PE")

Kumejima_AV_CV_PE_All <- cbind(Kumejima_AV_CV_PE1,Kumejima_AV_CV_PE2)
Kumejima_AV_CV_PE_All <- Kumejima_AV_CV_PE_All[c(-3,-4)]
Kumejima_AV_CV_PE_All <- mutate(Kumejima_AV_CV_PE_All,Data_Source = "全魚種")
Kumejima_AV_CV_PE_All <- Kumejima_AV_CV_PE_All[c(5,4,1,2,3)]

```

##########################

#きはだ抜き
# section 4:データ読み込み
```{r}
Kumejima2 <- readRDS("./Working_Data/Kumejima/Kumejima_All_Data_6Oct20.rds") %>% 
    filter(!Fishery_Type == "aquaculture") %>% 
    filter(!Year == 2020) %>% 
  filter(!Fish_Name_JP == "キハダマグロ")

Kumejima2 <- as_tibble(Kumejima2)

glimpse(Kumejima2)
```


#  Portfolio Effects
## 魚種ごとの時系列データ
```{r}
#ポーチフォリオから取り除く魚種
#Excluded_Fish_Species <- c("サワラ")


#Catch_Data
Temp_Fish_Catch2 <- Kumejima2 %>% 
   #filter(!(Fish_Name_JP %in% Excluded_Fish_Species)) %>%
  select(Year,Fish_Name_JP,Catch_kg) %>% 
  group_by(Year,Fish_Name_JP) %>% 
  summarise(Catch = sum(Catch_kg),.groups = "drop") %>% 
  spread(key = "Fish_Name_JP",value = Catch)

Temp_Fish_Catch2[is.na(Temp_Fish_Catch2)] <- 1.0 * 10 ^ (-10)

#Value_Data
Temp_Fish_Value2 <- Kumejima2%>% 
  # filter(!(Fish_Name_JP %in% Excluded_Fish_Species)) %>%
  select(Year,Fish_Name_JP,Value_JPY) %>% 
  group_by(Year,Fish_Name_JP) %>% 
  summarise(Value = sum(Value_JPY),.groups = "drop") %>% 
  as.data.frame(as.numeric(Temp_Fish_Value2$Value)) %>% 
  spread(key = "Fish_Name_JP",value = Value)

Temp_Fish_Value2[is.na(Temp_Fish_Value2)] <- 1.0 * 10 ^ (-10)


```



## Average-CV PE
```{r}
# Catch
Kumejima_AV_CV_PE3 <- as.data.frame(pe_avg_cv_gaku(Temp_Fish_Catch2,ci = TRUE))

#names(Ishikawa_AV_CV_PE1) <- " "

Kumejima_AV_CV_PE3 <- Kumejima_AV_CV_PE3 %>% 
   gather(key = "Type",value = "PE_Catch") %>% 
  mutate(Cluclate = "Average-CV PE")


#Value
Kumejima_AV_CV_PE4 <- as.data.frame(pe_avg_cv_gaku(Temp_Fish_Value2,ci = TRUE))

#names(Ishikawa_AV_CV_PE2) <- " "

Kumejima_AV_CV_PE4 <- Kumejima_AV_CV_PE4 %>% 
   gather(key = "Type",value = "PE_Value") %>% 
  mutate(Cluclating = "Average-CV PE")

Kumejima_AV_CV_PE_All2 <- cbind(Kumejima_AV_CV_PE3,Kumejima_AV_CV_PE4)
Kumejima_AV_CV_PE_All2 <- Kumejima_AV_CV_PE_All2[c(-3,-4)]
Kumejima_AV_CV_PE_All2 <- mutate(Kumejima_AV_CV_PE_All2,Data_Source = "キハダマグロ抜き")
Kumejima_AV_CV_PE_All2 <- Kumejima_AV_CV_PE_All2[c(5,4,1,2,3)]

```

###################################

#シビ抜き
# section 4:データ読み込み
```{r}
Kumejima3 <- readRDS("./Working_Data/Kumejima/Kumejima_All_Data_6Oct20.rds") %>% 
    filter(!Fishery_Type == "aquaculture") %>% 
    filter(!Year == 2020) %>% 
  filter(!Fish_Name_JP == "シビ")

Kumejima3 <- as_tibble(Kumejima3)

glimpse(Kumejima3)
```


#  Portfolio Effects
## 魚種ごとの時系列データ
```{r}
#ポーチフォリオから取り除く魚種
#Excluded_Fish_Species <- c("サワラ")


#Catch_Data
Temp_Fish_Catch3 <- Kumejima3 %>% 
   #filter(!(Fish_Name_JP %in% Excluded_Fish_Species)) %>%
  select(Year,Fish_Name_JP,Catch_kg) %>% 
  group_by(Year,Fish_Name_JP) %>% 
  summarise(Catch = sum(Catch_kg),.groups = "drop") %>% 
  spread(key = "Fish_Name_JP",value = Catch)

Temp_Fish_Catch3[is.na(Temp_Fish_Catch3)] <- 1.0 * 10 ^ (-10)

#Value_Data
Temp_Fish_Value3 <- Kumejima3%>% 
  # filter(!(Fish_Name_JP %in% Excluded_Fish_Species)) %>%
  select(Year,Fish_Name_JP,Value_JPY) %>% 
  group_by(Year,Fish_Name_JP) %>% 
  summarise(Value = sum(Value_JPY),.groups = "drop") %>% 
  as.data.frame(as.numeric(Temp_Fish_Value2$Value)) %>% 
  spread(key = "Fish_Name_JP",value = Value)

Temp_Fish_Value3[is.na(Temp_Fish_Value3)] <- 1.0 * 10 ^ (-10)


```



## Average-CV PE
```{r}
# Catch
Kumejima_AV_CV_PE5 <- as.data.frame(pe_avg_cv_gaku(Temp_Fish_Catch3,ci = TRUE))

#names(Ishikawa_AV_CV_PE1) <- " "

Kumejima_AV_CV_PE5 <- Kumejima_AV_CV_PE5 %>% 
   gather(key = "Type",value = "PE_Catch") %>% 
  mutate(Cluclate = "Average-CV PE")


#Value
Kumejima_AV_CV_PE6 <- as.data.frame(pe_avg_cv_gaku(Temp_Fish_Value3,ci = TRUE))

#names(Ishikawa_AV_CV_PE2) <- " "

Kumejima_AV_CV_PE6 <- Kumejima_AV_CV_PE6 %>% 
   gather(key = "Type",value = "PE_Value") %>% 
  mutate(Cluclating = "Average-CV PE")

Kumejima_AV_CV_PE_All3 <- cbind(Kumejima_AV_CV_PE5,Kumejima_AV_CV_PE6)
Kumejima_AV_CV_PE_All3 <- Kumejima_AV_CV_PE_All3[c(-3,-4)]
Kumejima_AV_CV_PE_All3 <- mutate(Kumejima_AV_CV_PE_All3,Data_Source = "シビ抜き")
Kumejima_AV_CV_PE_All3 <- Kumejima_AV_CV_PE_All3[c(5,4,1,2,3)]

```
###################################

# きはだとシビ抜き
# section 4:データ読み込み
```{r}
Kumejima4 <- readRDS("./Working_Data/Kumejima/Kumejima_All_Data_6Oct20.rds") %>% 
    filter(!Fishery_Type == "aquaculture") %>% 
    filter(!Year == 2020) %>% 
  filter(!Fish_Name_JP == "シビ") %>% 
  filter(!Fish_Name_JP == "キハダマグロ")

Kumejima4 <- as_tibble(Kumejima4)

glimpse(Kumejima4)
```


#  Portfolio Effects
## 魚種ごとの時系列データ
```{r}
#ポーチフォリオから取り除く魚種
#Excluded_Fish_Species <- c("サワラ")


#Catch_Data
Temp_Fish_Catch4 <- Kumejima4 %>% 
   #filter(!(Fish_Name_JP %in% Excluded_Fish_Species)) %>%
  select(Year,Fish_Name_JP,Catch_kg) %>% 
  group_by(Year,Fish_Name_JP) %>% 
  summarise(Catch = sum(Catch_kg),.groups = "drop") %>% 
  spread(key = "Fish_Name_JP",value = Catch)

Temp_Fish_Catch4[is.na(Temp_Fish_Catch4)] <- 1.0 * 10 ^ (-10)

#Value_Data
Temp_Fish_Value4 <- Kumejima4%>% 
  # filter(!(Fish_Name_JP %in% Excluded_Fish_Species)) %>%
  select(Year,Fish_Name_JP,Value_JPY) %>% 
  group_by(Year,Fish_Name_JP) %>% 
  summarise(Value = sum(Value_JPY),.groups = "drop") %>% 
  as.data.frame(as.numeric(Temp_Fish_Value2$Value)) %>% 
  spread(key = "Fish_Name_JP",value = Value)

Temp_Fish_Value4[is.na(Temp_Fish_Value4)] <- 1.0 * 10 ^ (-10)


```



## Average-CV PE
```{r}
# Catch
Kumejima_AV_CV_PE7 <- as.data.frame(pe_avg_cv_gaku(Temp_Fish_Catch4,ci = TRUE))

#names(Ishikawa_AV_CV_PE1) <- " "

Kumejima_AV_CV_PE7 <- Kumejima_AV_CV_PE7 %>% 
   gather(key = "Type",value = "PE_Catch") %>% 
  mutate(Cluclate = "Average-CV PE")


#Value
Kumejima_AV_CV_PE8 <- as.data.frame(pe_avg_cv_gaku(Temp_Fish_Value4,ci = TRUE))

#names(Ishikawa_AV_CV_PE2) <- " "

Kumejima_AV_CV_PE8 <- Kumejima_AV_CV_PE8 %>% 
   gather(key = "Type",value = "PE_Value") %>% 
  mutate(Cluclating = "Average-CV PE")

Kumejima_AV_CV_PE_All4 <- cbind(Kumejima_AV_CV_PE7,Kumejima_AV_CV_PE8)
Kumejima_AV_CV_PE_All4 <- Kumejima_AV_CV_PE_All4[c(-3,-4)]
Kumejima_AV_CV_PE_All4 <- mutate(Kumejima_AV_CV_PE_All4,Data_Source = "キハダマグロ・シビ抜き")
Kumejima_AV_CV_PE_All4 <- Kumejima_AV_CV_PE_All4[c(5,4,1,2,3)]

```


#結合
```{r}
Kumejima_Ine_AVCVPE <- rbind(Kumejima_AV_CV_PE_All,Kumejima_AV_CV_PE_All2,
                             Kumejima_AV_CV_PE_All3,Kumejima_AV_CV_PE_All4)

Kumejima_Ine_AVCVPE <- Kumejima_Ine_AVCVPE %>% 
  filter(!Type == "ci")
```




